宣示判決筆錄
原      告  馨琳揚企管顧問有限公司


法定代理人  唐明良  
訴訟代理人  蔡馥琳  
被      告  黃羿喬即黃子倚

                      送達地址：臺北內湖○○0000000○○                        ○
上列當事人間111年度中小字第784號請求給付電話費事件，於中
華民國111年4月22日上午9時55分整在臺灣臺中地方法院臺中簡
易庭宣示判決，出席職員如下：
    法      官  林筱涵
    書  記  官  張峻偉
朗讀案由。
法官朗讀主文宣示判決如下：
    主      文
被告應給付原告新臺幣貳萬參仟參佰貳拾柒元，及其中新臺幣壹
萬肆仟伍佰貳拾肆元自民國一○五年八月二日起至清償日止，按
週年利率百分之五計算之利息，暨其中新臺幣捌仟捌佰零參元自
民國一○四年十二月十一日起至清償日止，按週年利率百分之五
計算之利息。
訴訟費用新臺幣壹仟元由被告負擔。
本判決得假執行。
    事實及理由之要領
一、原告主張：被告自民國103年5月27日起陸續向訴外人威寶電
    信股份有限公司（嗣與台灣之星電信股份有限公司合併，更
    名為台灣之星電信股份有限公司，下稱台灣之星公司）申請
    租用門號0000000000號行動電話使用，及向訴外人台灣大哥
    大股份有限公司（下稱台哥大公司）申請租用門號00000000
    00號行動電話使用，嗣未依約繳納電信費，經上開公司提前
    終止租約，現尚積欠電信費新臺幣（下同）8,715元、2,445
    、提前終止契約之應付補償金8,709元、6,358元。而台灣之
    星公司、台哥大公司業已分別將上開債權其中14,524元、8,
    803元轉讓予原告，原告並已對被告為債權讓與之通知。為
    此，爰依電信服務契約及債權讓與之法律關係，提起本件訴
    訟，請求被告給付上開電信費及補償金，並聲明如主文第1
    項所示。
二、上開原告主張之事實，業據其提出經濟部函、債權讓與證明
    書、債權讓與通知書、債權讓與暨強制執行（預告）通知函
    、掛號郵件收件回執、第三代行動通信業務服務申請書、號
    碼可攜服務申請書、繳費證明單、用戶授權代辦委託書（自
    然人專用）、電信費帳單、專案補貼款繳款通知書、行動電
    話服務申請書、第三代行動通信業務服務契約、申裝資格及
    門號保留查詢、專案與商品確認書、專案同意書、電信費帳
    單為證。被告已於相當時期受合法之通知，於言詞辯論期日
    不到場，雖曾在支付命令聲明異議狀辯稱當初是被騙才申辦
    門號云云，惟未舉證以實其說，所辯洵無足採。至於被告抗
    辯待另案勝訴判決取得金錢後再處理本案云云，亦非停止本
    件訴訟或拒絕給付之正當理由，自不可採。而被告對原告所
    提證物之真正既無爭執，是本院依上開證據調查之結果，堪
    信原告所陳上情為真正。從而，原告依電信服務契約及債權
    讓與之法律關係，請求被告給付如主文第1項所示之金額，
    為有理由，應予准許。
三、訴訟費用負擔及假執行宣告之依據：民事訴訟法第78條、第
    436條之19第1項、第436條之20。
　
民事訴訟法第436條之24第2項：
對於本判決之上訴，非以違背法令為理由，不得為之。
如對本判決上訴，須於判決送達後20日內向本院提出上訴狀，並
須表明原判決所違背之法令及其具體內容與依訴訟資料可認為原
判決有違背法令之具體事實之上訴理由（均須按他造當事人之人
數附繕本）。
中　　華　　民　　國　　111 　年　　4 　　月　　22　　日
                  臺灣臺中地方法院臺中簡易庭
                                  法  官  林筱涵
                                  書記官  張峻偉
以上正本證明與原本無異。
中　　華　　民　　國　　111 　年　　4 　　月　　22　　日
                                  書記官  張峻偉